臺灣屏東地方法院交通事件裁定　　　　 100年度交聲字第26號
原處分機關　交通部公路總局高雄區監理所屏東監理站
異　議　人
即受處分人　吳思穎
送達代收人　吳榮俊
上列受處分人因違反道路交通管理處罰條例事件，對於交通部公
路總局高雄區監理所屏東監理路於民國100 年1 月3 日所為之處
分（原處分案號：屏監違字第裁82-V00000000號、82-V00000000
號），聲明異議，本院裁定如下：
    主  文
異議均駁回。
    理  由
一、原處分意旨略以：異議人即受處分人吳思穎於民國99年10月
    7 日10時45分許，騎乘車牌號碼N5B-831 號重型機車，行經
    屏東縣屏東市○○路與華正路交岔路口時，因有駕車行經有
    燈光號誌管制之交岔路口闖紅燈及拒絕停車接受稽查而逃逸
    之違規事實，為屏東縣政府警察局屏東分局民和派出所員警
    予以逕行舉發，嗣原處分機關即交通部公路總局高雄區監理
    所屏東監理站認異議人上開情形，違反道路交通管理處罰條
    例第53條第1 項、第60條第1 項之規定，並分別裁處罰鍰新
    臺幣（下同）1,800 、3,000 元，並依同條例第63條第1 項
    規定，各記違規點數3 點、1 點等語。
二、聲明異議意旨略以：伊長期居住在高雄市念讀書及工作，已
    許久未經過該路段，且舉發當時伊正忙於搬家。且警察舉發
    也沒有照片，警察可能記錯車牌號碼等語。
三、按汽車駕駛人行經有燈光號誌管制之交岔路口闖紅燈者，處
    1,800 元以上5,400 元以下罰鍰，道路交通管理處罰條例第
    53條定有明文。又汽車駕駛人，駕駛汽車有違反該條例之行
    為，經交通勤務警察或依法令執行交通稽查任務人員制止時
    ，不聽制止或拒絕停車接受稽查而逃逸者，除按各該條規定
    處罰外，處3,000 元以上6,000 元以下罰鍰，同條例第60條
    第1 項亦有明文規定。再汽車駕駛人有前開第53條規定之情
    形者，除依該條處罰鍰外，並予記違規點數3 點；有前開第
    60條第1 項規定之情形者，除依各該條處罰鍰外，並予記違
    規點數1 點，同條例第63條第1 項第3 款、第1 款亦有明文
    規定。經查：
（一）異議人騎乘上開機車，於上述時、地，有闖越紅燈，並拒
      絕停車接受稽查而逃逸之情，業經證人即舉發員警鄭榮亮
      於本件審理時到庭具結證稱：伊舉發當時為早上10點多，
      視線相當良好，伊還有叫異議人不要跑，而舉發當日回所
      後便馬上開單。伊只知道駕駛人為一名男性的年輕人與記
      下該車車牌號碼。會對本件交通案件有印象，是因為伊去
      年只有開一張逕行舉發單而已，所以印象深刻等語甚詳（
      見本院卷第35頁背面、第36頁）。核諸上開關於異議人當
      日如何騎乘機車違規闖越紅燈及拒絕停車接受稽查逃逸之
      過程，舉發員警陳述甚為詳細、具體，亦無違背經驗法則
      、論理法則，
（二）復參舉發地點路面開闊，交通號誌豎立處並未有何遮蔽物
      ，視距甚為良好；另舉發員警工作紀錄簿亦具體載明舉發
      本件異議人交通違規之情，且該工作紀錄簿係按期日連續
      記載，則該記載顯非臨時虛偽杜撰，有屏東縣警察局員警
      工作紀錄簿、舉發現場圖、舉發地點照片附卷可考（見本
      院卷第20至23頁）。是本件舉發員警於本件舉發時，應可
      清楚辨識上開交岔路口交通號誌運作情況，而無誤為舉發
      或虛偽杜撰交通違規之情。
（三）再者，本件舉發員警身為員警，其執行公務本身倘有違法
      、不當將有受行政懲處責任之嚴格監督。而舉發員警與異
      議人並無怨隙、仇恨，衡情應無捏造交通違規事實，陷害
      異議人而甘冒偽證重罪之理。
（四）從而，本件異議人確有騎乘上開重型機車，於上述時、地
      ，有闖紅燈及拒絕停車接受稽查而逃逸之違規情事，應堪
      認定。
四、異議人固堅詞否認有何首揭交通違規情事，除以前揭情詞置
    辯外，並聲請傳喚證人黃昱洲暨提出異議人與林茂生簽署之
    租賃契約書資為抗辯，惟查：
（一）證人黃昱洲雖於本件審理時到庭具結證稱：伊有幫異議人
      搬家搬了一天，但是那一天我忘記了。伊知道那一天上午
      在大仁科技大學要上課，伊跟異議人說老師點完名會蹺課
      幫你搬家等語（見本院卷第36頁背面）。然觀以證人就確
      切協助異議人搬家日期證稱：「我忘記了」、「異議人跟
      我說就是開單的那一天」等語（見本院卷第36頁背面）；
      另參以本院依職權去函詢問大仁科技大學，該校函覆本院
      證人於舉發當日上午上課點名單，該生並無缺曠紀錄，有
      大仁科技大學100 年4 月11日屏仁學字第1000000559號函
      在卷可證（見本院卷第42頁）。從而，縱證人確有協助異
      議人處理搬家事宜，然證人並無法證明其協助異議人搬家
      時即為本件舉發當日，且該舉發當日證人亦未有何缺課紀
      錄，甚而協助搬家日期係異議人為所提點，有如前述，則
      該證人所證述是否與異議人所辯相符，要屬可疑。
（二）再異議人所提出其與林茂生間簽署之租賃契約（見本院卷
      第27頁），雖該租賃契約之租賃期間為「99年10月7 日」
      起，而該日即為本件舉發當日，然充其量僅可證明該份租
      賃契約書簽署日期為舉發當日，但無法證明異議人於本件
      交通違規舉發當時並未在舉發地點，是本院亦難執此租賃
      契約遽為有利於異議人之認定。
五、至異議人辯稱：警察舉發沒有照片云云。然交通警察掣單舉
    發違反道路交通管理處罰條例所列違規事實，本質上為行政
    處分，係公務員基於職務上權力，依法就特定之具體事件所
    為具公法上效果之單方面行政行為，基於公務員為公法上行
    為具有公信力之原則，該行政行為當可被推定為真正，其據
    以依法處分之事實認定亦為正確無誤，本此公信原則，立法
    者乃賦予行政機關制定違反道路交通事件統一裁罰基準及處
    理細則，使執行勤務員警得當機處分，以達其維護交通秩序
    、安全之行政目的，反之，若謂公務員一切行政行為均需預
    留證據以證其實，則國家行政勢必窒礙難行，是本件舉發員
    警本其維護交通秩序、安全職責所為之舉發，雖未照相存證
    ，亦應受到合法、正確之推定。另員警稽查違反道路交通安
    全規則之各種違規行為，本有不同之執行方法，就闖紅燈、
    拒絕停車接受稽查逃逸而言，單憑執勤員警之目視應即可確
    定，並非每件違規行為均須以照相舉發，始可認定之。此在
    數量龐大且突發狀況較多之交通事件中尤然，不因未經拍照
    存證或其他科學方法舉證而有異。復闖越紅燈之違規行為，
    具高度危險性，發生時間甚短，本質上屬稍縱即逝之違規行
    為，尚難強令員警於舉發時，須另輔以其他證據。況本件以
    前述違規當時之情況證據及經驗法則，適足補強員警執行勤
    務之際，依法舉發之正確性。是異議人前開所辯，為無理由
    ，本院礙難憑採。
六、綜上所述，異議人於上開時、地，確有駕車行經有燈光號誌
    管制之交岔路口闖紅燈及拒絕停車接受稽查而逃逸之違規行
    為，原處分機關依首揭規定裁處，於法核無違誤。是異議人
    前揭所辯，為無理由，應予駁回。
七、爰依道路交通管理處罰條例第87條第2 項、道路交通事件處
    理辦法第18條規定，裁定如主文。
中    華    民    國  100     年    4     月    20    日
                  交通法庭      法  官  羅森德
以上正本證明與原本無異。
如不服本裁定應於收受送達後5 日內向本院提出抗告書狀敘述抗
告之理由抗告於臺灣高等法院高雄分院。
中    華    民    國  100     年    4     月    20    日
                                書記官  盧姝伶